【裁判字號】    90,訴,771
【裁判日期】    901220
【裁判案由】    違反毒品危害防制條例
【裁判全文】
臺灣屏東地方法院刑事判決                            九十年度訴字第七七一號
    公  訴  人  臺灣屏東地方法院檢察署檢察官
    被      告  乙○○
右列被告因違反毒品危害防制條例案件，經檢察官提起公訴（九十年度偵字第三六四
五號），本院判決如左：
     主  文
乙○○連續轉讓第一級毒品，累犯，處有期徒刑壹年肆月。
     事  實
乙○○前於民國八十四年間，曾因違反肅清煙毒條例案件，經本院判處有期徒刑三年
二月確定，入監執行後，於八十五年十月八日假釋出監，迨八十七年四月十日期滿，
未經撤銷假釋。乙○○與甲○○（業已審結）係朋友，二人均染有施用毒品惡習，乙
○○知海洛因為第一級毒品，不得轉讓，竟基於轉讓海洛因之概括犯意，自八十七年
十二月間起，迄八十八年一月二十八日止，分別在其屏東縣枋寮鄉○○村○○路一七
二號住處或甲○○住處，相互提供各自所有之海洛因予對方施用，俟他日購買後再行
返還或共同施用。嗣因甲○○涉嫌販賣毒品海洛因，於該案調查過程中，據其供述始
查知上情。
     理  由
一、訊據被告乙○○矢口否認犯行，辯稱：伊與甲○○施用之海洛因是一起出錢所購
    得，並非相互提供海洛因云云。惟查，被告乙○○先後於本院八十九年度訴字第
    六九四號甲○○被訴販賣毒品海洛因案件中及本案偵查中，分別供述：「我們（
    指甲○○）是一起吸食過，有時吸他的，有時吸別人的。」、「我先借他的（毒
    品）來用，買回來後再還給他。」等語明確，核與共同被告甲○○於上開被訴販
    賣毒品海洛因之案件偵查時，除出於自由意識迭次自白轉讓毒品海洛因外，另供
    稱：「我們（指乙○○）一起吸用，有時他提供，有時我提供。」等語相符。再
    者，被告乙○○、甲○○二人於前揭時期，均有施用毒品海洛因惡習而受觀察、
    勒戒及強制戒治，有渠等前科紀錄表可稽，足見渠等上開供詞與事實相符。被告
    乙○○上開所辯，顯係卸責之詞，要無可採，本件事證明確，犯行洵堪認定，應
    予依法論科。
二、按海洛因係毒品危害防制條例第二條第二項第一款所列之第一級毒品。又所謂「
    轉讓毒品」，指不具營利意圖，移轉對於毒品管領支配力之行為。核被告乙○○
    所為，係犯該條例第八條第一項之轉讓第一級毒品罪。其多次轉讓海洛因之犯行
    ，時間緊接，犯罪構成要件相同，顯係基於概括犯意反覆為之，應依連續犯之規
    定論以一罪，並加重其刑。而其持有毒品行為，應為轉讓之高度行為所吸收，不
    另論罪。被告乙○○曾因違反肅清煙毒條例案件，經本院判處有期徒刑三年二月
    確定，入監執行後，於八十五年十月八日假釋出監，迨八十七年四月十日期滿，
    未經撤銷假釋，其未執行之刑，以已執行論，有臺灣屏東地方法院檢察署刑案資
    料查註紀錄表及本院全國前案紀錄表足佐，其於五年內再犯本件有期徒刑以上之
    罪，為累犯，應依刑法第四十七條加重其刑，併上開連續犯加重部分，依法遞加
    之。爰審酌被告素行不端，轉讓毒品，助長毒品氾濫，戕害他人身心，擴大毒品
    之危害，併考量其否認犯行之情節等一切情狀，量處如主文所示之刑。
據上論斷，應依刑事訴訟法第二百九十九條第一項前段、毒品危害防制條例第八條第
一項、刑法第十一條前段、第五十六條、第四十七條，判決如主文。
中      華      民      國      九十    年      十二      月    二十    日
                                          法  官  蔡憲德
右正本證明與原本無異。
對於本判決如有不服應於收受送達後十日內向本院提出上訴書狀上訴於台灣高等法院
高雄分院並按他造當事人之人數附具繕本。
                                          書記官  林鴻仁
中      華      民      國      九十      年      十二    月     二十   日
附錄本案論罪科刑法條
毒品危害防制條例第八條第一項：
轉讓第一級毒品者，處一年以上七年以下有期徒刑，得併科新台幣一百萬元以下罰金
。


司法院資訊處製作；財團法人民間司法改革基金會備份。
